# 去年所得税汇算清缴，在今年怎么调账？

提问人：cxh770302 时间：2010-04-20 19:32:41
比如在审计 09 年的年报， 08 年的所得税汇算清缴在 09 年补交 1 万元， 08 年的年报已经审计，问题：1.09年利润表所得税的上年数要包括补交的 1 万元？2.09年资产负债表的年初数：应缴税金要包括补交的 1 万元？未分配利润要减 1 万元？
以上的处理正确吗？如果正确，那么由于所得税汇算清缴时间和企业报出年报时间的差异，造成这样的调整，以至 09 年的年初数和08 年末的审定数不一致。这样的情况难道每年都要调整吗？

回答人：chenyiwei
回复 楼主 cxh770302 的帖子《企业会计制度》下，按财会[2002]29号文第九条处理，一般要求是追溯调整，但如果差额不大的，也可以不作追溯调整而把影响数计入当期所得税费用中。 新准则下，应区分汇算清缴结果与原计提数之间出现差异的原因。对于由资产负债表日后新发布且可适用于汇缴年度的新税务规定导致的差异一般采用未来使用法处理，无需追溯调整；对于由对税法的错误理解、舞弊等原因导致的差异，属于会计差错性质，应当进行追溯调整。

回答人：chenyiwei
回复 板凳 老厚 的帖子在确定属于前期差错的前提下，应当考虑该前期差错对财务报表整体的影响是否重大。如果不重大的，可以简化处理。